【裁判字號】    96,財管,35
【裁判日期】    970109
【裁判案由】    指定遺產管理人
【裁判全文】
臺灣雲林地方法院民事裁定              96年度財管字第35號
聲  請  人  台北富邦商業銀行股份有限公司
法定代理人  甲○○
關  係  人  乙○○
                        號
上列聲請人聲請對被繼承人丙○○選任遺產管理人事件，本院裁
定如下：
    主  文
選任乙○○（女，民國○○○年○月○○日生，國民身分證統一
號：Ｚ000000000號，住雲林縣林內鄉林中村15鄰新興200 號）為
被繼承人丙○○之遺產管理人。
准對被繼承人丙○○（女、民國○○○年○○月○○日出生，最
後住所：雲林縣林內鄉林中村15鄰新興200 號，於民國九十六年
七月十三日死亡）之繼承人為承認繼承之公示催告。
被繼承人丙○○之繼承人，應自前項公示催告最後登載新聞紙之
日起，六個月內承認繼承，上述期限屆滿，無繼承人承認繼承時
，被繼承人丙○○之遺產，於清償債權，並交付遺贈物後，如有
賸餘即歸屬國庫。
程序費用新臺幣壹仟元由被繼承人丙○○之遺產負擔。
    理  由
一、按繼承開始時，繼承人之有無不明，而無親屬會議或親屬會
    議未於1 個月內選定遺產管理人者，利害關係人或檢察官得
    聲請法院選任遺產管理人，並由法院依公示催告程序，定6
    個月以上之期限，公告繼承人，命其於期限內承認繼承，民
    法第1177條，第1178條規定定有明文。
二、本件聲請意旨略以：被繼承人丙○○於民國 (下同)93 年12
    月30日向聲請人借得3 筆各為新台幣 (下同)150 萬 元、
    202 萬元及30萬元，合計382 萬元整之借款，約定第一、第
    二筆於118 年12月30日、第三筆於100 年12月30日借期屆滿
    ，及第一筆利息按年利率2.2%計算，第二筆利息前3 年按年
    利率2.95% 計算，第四年起按年利率3.72% 計算，第三筆利
    息按年利率6.5%計算，並以其所有座落於雲林縣林內鄉○○
    路200 號之房屋，設定最高限額抵押權作為該債權之擔保。
    詎其於96年7 月13日死亡，其法定繼承人均已依法具狀聲明
    拋棄繼承，並經鈞院以96年度繼字第601 號准予備查在案，
    且未依民法第1177條規定選定遺產管理人，以致聲請人之債
    權一直無法行使，又其次女乙○○與被繼承人設於同一戶籍
    ，足堪以充任遺產管理人，為保障聲請人之權益，爰依民法
    第1178條第2 項規定，聲請選任被繼承人丙○○之女乙○○
    為遺產管理人等語。
三、經查，聲請人主張之事實，已據聲請人提出戶籍謄本3 份、
    借據暨約定書影本3 份、土地及建物謄本1 份、繼承系統表
    1 份、死亡證明書1 件及本院96年8 月22日雲院隆家溫決96
    繼字第601 號准予備查函影本1 件為證，並經本院調閱本院
    96年度繼字第601 號拋棄繼承事件卷查明無誤，自堪信為真
    實，堪信被繼承人丙○○之遺產，確屬無人承認繼承之狀態
    。參以本件未有經親屬會議選定遺產管理人之資料，及聲請
    人為利害關係人，是其所為之聲請與前揭規定並無不合。又
    被繼承人丙○○之女乙○○經本院詢問後，業已表明同意擔
    任被繼承人丙○○之遺產管理人，從而，聲請人聲請選任乙
    ○○為已故丙○○之遺產管理人，核屬適當，應予准許，爰
    依法選任乙○○為丙○○之遺產管理人並為承認繼承之公示
    催告。
四、依非訟事件法第21條第1 項前段、民法第1150條前段，裁定
    如主文。
中    華    民    國    97    年    1    月    9      日
                  家事法庭法  官   黃玉清
以上正本係照原本作成。
如對本裁定抗告須於裁定送達後10日內向本院提出抗告狀，並應
繳納抗告費新台幣1,000 元。
中    華    民    國    97    年    1    月    9      日
                          書記官   鄭國銘


司法院資訊處製作；財團法人民間司法改革基金會備份。
